【裁判字號】    97,易,2877
【裁判日期】    971231
【裁判案由】    竊盜
【裁判全文】
臺灣板橋地方法院刑事判決              97年度易字第2877號
公  訴  人  臺灣板橋地方法院檢察署檢察官
被      告  乙○○
上列被告因竊盜案件，經檢察官提起公訴（97年度偵字第21829
號），被告於本院準備程序進行中，就被訴之事實為有罪之陳述
，經告知其簡式審判程序之旨，並聽取當事人之意見後，裁定進
行簡式審判程序，判決如下：
    主    文
乙○○竊盜，累犯，處有期徒刑肆月，如易科罰金，以新臺幣壹
仟元折算壹日；扣案鑰匙壹支沒收。
    事    實
一、乙○○前於民國90年間，因準強盜、竊盜案件，經本院以90
    年度訴字第978 號判決就準強盜部分判處有期徒刑3 年2 月
    ，就竊盜部分判處有期徒刑4 月，並定執行刑為有期徒刑3
    年4 月，其後乙○○就準強盜部分提起上訴，竊盜部分則未
    上訴而先行確定，經台灣高等法院以90年度上訴字第2941號
    判決撤銷原判決關於準強盜及執行刑部分，但仍就準強盜部
    分判處有期徒刑3 年2 月，復經最高法院以91年度台上字第
    232 號判決駁回上訴確定；上開2 罪後經台灣高等法院以91
    年度聲字第163 號裁定其應執行刑為有期徒刑3 年4 月確定
    ，嗣經入監執行後，於92年12月23日假釋出監，惟於假釋期
    間因施用毒品案件，經本院以93年度訴字第1673號判決判處
    有期徒刑8 月確定，上開假釋亦經撤銷，併入監接續執行上
    開有期徒刑及殘刑有期徒刑7 月24日，而於95年1 月20日縮
    短刑期執行完畢；又於95年間，因施用第二級毒品案件，經
    本院以95年度易字第2283號判決判處有期徒刑5 月，上訴臺
    灣高等法院後撤回上訴確定；另於96年間，因施用第一級毒
    品等案件，經本院以96年度訴字第712 號判決判處有期徒刑
    8 月、8 月、8 月，併定應執行有期徒刑1 年2 月，上訴臺
    灣高等法院後撤回上訴確定；復於95年間，因犯竊盜案件，
    經本院以95年度簡字第7327號判決判處有期徒刑4 月確定；
    再於95年間，因犯竊盜等案件，經本院以95年度易字第2396
    號判決判處有期徒刑6 月、6 月，併定應執行有期徒刑10月
    ，上訴臺灣高等法院後撤回上訴確定；上揭7 案所處徒刑，
    嗣經本院以96年度聲減字第1834號裁定均各減刑為有期徒刑
    2 月又15日、4 月、4 月、4 月、2 月、3 月、3 月，併定
    其應執行有期徒刑1 年3 月確定；另於96年間，因施用第一
    級毒品案件，經臺灣高等法院以96年度上訴字第1122號判決
    判處有期徒刑8 月確定，嗣經同法院以96年度聲減字第4819
    號裁定減刑為有期徒刑4 月，併與上揭7 案所處已減刑後之
    徒刑，定其應執行有期徒刑1 年7 月確定，於97年5 月23日
    因縮短刑期執行完畢出監；詎猶未知所戒慎，於97年7 月8
    日19時30分許，在臺北縣三重市○○○路118 巷10號前，見
    陳建初所有交由甲○○使用併停放該處之車牌號碼FUA-595
    號重型機車無人看守，認有機可乘，竟基於意圖為自己不法
    所有之竊盜犯意，以其所有之鑰匙1 支啟動上開機車電門鎖
    後發動引擎，將之駛離而竊得該車供己代步之用；嗣於97年
    7 月24日11時許，乙○○至臺北縣三重市○○路與仁愛街口
    之某診所前，欲騎乘其停放該處之上開機車之際，為執行順
    風肅竊專案勤務之巡邏員警發現該車為失竊贓車，因而查獲
    本案並扣得乙○○所有供本件竊盜犯行所用之上揭鑰匙1 支
    。
二、案經臺北市政府警察局中正第一分局移送臺灣板橋地方法院
    檢察署檢察官偵查後起訴。
    理    由
一、認定犯罪事實所憑之證據及理由：
    訊據被告乙○○對前開事實於本院審理中坦認不諱，併經證
    人即被害人甲○○於警詢中指述失竊情節綦詳；此外，復有
    臺北市政府警察局車輛尋獲電腦輸入單、臺北市政府警察局
    中正第一分局警備隊扣押物品目錄表、偵查報告暨機車與扣
    案鑰匙照片3 幀等在卷可參，乙○○所有供本件竊盜犯行所
    用之鑰匙1 支扣案為憑，俱徵被告前開自白應與事實相符，
    可以採信；綜上，本件事證明確，被告犯行堪以認定。
二、應適用之法律、科刑審酌事由及沒收物之處理：
(一)、核被告如事實欄所為，係犯刑法第320 條第1 項之竊盜罪；
    又被告有如事實欄所述前科及刑之執行情形，有卷附臺灣高
    等法院被告前案紀錄表可按，是其於有期徒刑執行完畢後，
    5 年以內故意再犯本件有期徒刑以上之罪，為累犯，應依刑
    法第47條第1 項規定，加重其刑。
(二)、爰審酌被告犯罪之動機、目的、手段、所竊取之財物價值、
    對被害人所造成之損害及犯後態度等一切情狀，量處如主文
    所示之刑，併諭知如易科罰金之折算標準，以資懲儆；至公
    訴人就被告本件竊盜犯行，雖具體求處有期徒刑8 月，然本
    院審酌被告本件竊盜犯行，固屬不該，然斟酌其所竊取之財
    物價值容非甚鉅（依車主甲○○於警詢中稱該車現值約新台
    幣5 千元），且犯後雖曾於第1 次警詢中否認犯行，然旋於
    第2 次警詢、偵查及本院審理中，俱坦認犯行而甚有悔意，
    本院因認對其本件犯行量處如主文所示之刑，應足生警惕之
    效，併此敘明。
(三)、扣案機車鑰匙1 支，係被告所有，供其為本件竊盜犯行所用
    之物，爰依刑法第38條第1 項第2 款規定宣告沒收。
據上論斷，應依刑事訴訟法第273 條之1 第1 項、第299 條第1
項前段，刑法第320 條第1 項、第41條第1 項前段、第47條第1
項、第38條第1 項第2 款，判決如主文。
本案經檢察官郭季青到庭執行職務。
中    華    民    國    97    年    12    月    31    日
                  刑事第十七庭  法  官  陳明偉
以上正本證明與原本無異
如不服本判決應於送達後10日內向本院提出上訴狀
                                書記官  強梅芳
中    華    民    國    97    年    12    月    31    日
附錄本案論罪科刑法條全文
中華民國刑法第三百二十條
意圖為自己或第三人不法之所有，而竊取他人之動產者，為竊盜
罪，處五年以下有期徒刑、拘役或五百元以下罰金。
意圖為自己或第三人不法之利益，而竊佔他人之不動產者，依前
項之規定處斷。
前二項之未遂犯罰之。


司法院資訊處製作；財團法人民間司法改革基金會備份。
